【裁判字號】    98,訴,868
【裁判日期】    990225
【裁判案由】    公共危險
【裁判全文】
臺灣高雄地方法院刑事判決               98年度訴字第868號
公  訴  人  臺灣高雄地方法院檢察署檢察官
被      告  甲○○
上列被告因公共危險案件，經檢察官提起公訴（97年度少連偵字
第224號），本院判決如下：
    主  文
甲○○成年人與少年共同犯妨害公眾往來安全罪，處有期徒刑陸
月，如易科罰金，以新台幣壹仟元折算壹日。
    事  實
一、甲○○與丙○○、乙○○（以上2 人業經本院先行判決）、
    少年李○○、尤○○、蕭○○（以上3 人另由台灣高雄少年
    法院審理）均明知於公眾往來之道路以超速、佔據快車道之
    飆車方法行駛，足使參與道路交通之人、車生往來通行之危
    險，竟於民國97年8 月2 日凌晨3 時許，由丙○○騎乘車牌
    號碼XUL-751 號重型機車，乙○○騎乘車牌號碼YMA-882 號
    重型機車，甲○○騎乘車牌號碼152-EAZ 號重型機車，與其
    他年籍、姓名不詳約20餘人，共同基於妨害公眾往來安全之
    犯意聯絡，分別騎乘約20餘部機車、3 至4 部自小客車，在
    高雄市三民區○○○路與明誠路口集結出發，沿民族一路由
    北往南行駛，至民族一路與大順二路口，左轉沿大順二路由
    西往東行駛，途中以佔據快車道、超速等方式，進行俗稱「
    飆車」之行為，致生其他車輛及行人往來之危險。嗣經警尾
    隨蒐證，依蒐證錄影帶擷取相片而查獲。
二、案經高雄市政府警察局移送台灣高雄地方法院檢察署檢察官
    偵查起訴。
    理  由
壹、證據能力部分：按被告以外之人於審判外之陳述，雖不符刑
    事訴訟法第159 條之1 至第159 條之4 之規定，而經當事人
    於審判程序同意作為證據，法院審酌該言詞陳述或書面陳述
    作成時之情況，認為適當者，亦得為證據，刑事訴訟法第15
    9 條之5 第1 項定有明文。經查，（一）本件卷附之警員職
    務報告，為被告以外之人於審判外之書面陳述，惟經被告及
    檢察官同意作為證據，而本院審酌該書面陳述作成之情況，
    未見有何不適當之情形，核之上開說明，得為證據；（二）
    本件卷附之偵查中所為之勘驗筆錄，係檢察事務官所為之勘
    驗，非屬檢察官依法所為之勘驗，性質上與司法警察（官）
    之勘察報告同，亦屬於被告以外之人在審判外之書面陳述，
    惟既經檢察官、被告於本院審理中同意作為證據，而本院審
    酌該書面陳述作成之情況，未見有何不適當之情形，核之上
    開說明，自有證據能力。
貳、實體部分：
一、訊之被告甲○○對於在上開時地騎乘車牌號碼152-EAZ 號機
    車一事，固不諱言，惟矢口否認有何參與飆車之公共危險之
    犯行，辯稱：伊當時在道路上騎機車，有1 批飆車族自後上
    來，伊才閃到快車道云云。惟查：（一）本件業據被告於警
    詢中坦承當天騎機車亂逛，時速約60-70 公里等語明確（見
    偵卷第14頁）；（二）又證人即本件參與搜證之警員丁○○
    於本院審理中證述；當天伊等人開偵防車從明誠路到民族路
    時，發現飆車族聚集，就繞到民族路北往南的方向，停車在
    慢車道蒐證，綠燈時，約有7 、8 部車，分別從慢車道、快
    車道一起騎，伊沿路蒐證，後來有人逃竄，過程中均有錄影
    ，而被告之車輛出現在蒐證影帶中，只要佔據快車道，有蒐
    證到就會傳訊，被告之機車騎在內側車道，時速約7 、80公
    里，後來見到伊在後面，就騎到慢車道，從巷子轉走等語明
    確（見審卷第122 頁），參之證人曾益與被告間素不相識，
    當無甘冒偽證風險，誣指被告參與飆車之必要，其所述之內
    容應可採信；（三）而本件案發時約有20餘部機車沿民族路
    之快車道由北往南方向行駛，至大順路口左轉大順路後往東
    方向占據快車道競速行駛，其中包括152-EAZ 號機車，此有
    警方製作之職務報告1 紙及搜證相片2 張在卷可查（見偵卷
    第49頁、笫36頁），且於偵查中經檢察事務官勘驗蒐證光碟
    確認無訛，有勘驗報告在卷可憑（見偵卷第56-57 頁）（四
    ）又自上開搜證相片2 張所示被告之機車均係混雜在飆車之
    機車陣中，且係在民族路接近大順路之快車道上，靠近內側
    之處，如被告係在道路上騎乘機車遇上飆車族而閃避，則其
    機車應靠向右側慢車道之路邊，不致於在上開2 張相片均與
    其他機車併行並在快車道之內側，顯見被告所辯係卸責之詞
    不足採信。從而，罪證明確，被告犯行堪以認定。
二、按刑法第185 條第1 項壅塞陸路致生往來之危險罪，係具體
    危險犯，祇須壅塞之行為，造成公眾往來之危險狀態為已足
    ，不以全部壅塞或發生實害為必要（最高法院79年台上字第
    2250號判例參照）；再意思之聯絡不限於事前有所謀議，於
    行為當時有共同犯意之聯絡者，亦屬之，而其表示之方法，
    亦不以明示通謀為必要，即相互間有默示之合致，亦無不可
    ；另共同正犯之意思聯絡，原不以數人間直接發生者為限，
    即有間接之聯絡者，亦包括在內。核被告甲○○所為，係犯
    刑法第185 條第1 項之妨害公眾往來安全罪。被告與同案被
    告之成年人丙○○、乙○○及少年李○○、尤○○、蕭○○
    以及其他真實姓名、年籍均不詳之成年人間，縱無明示之犯
    意聯絡，亦應有默示之合致，並有行為之分擔，應論以共同
    正犯。又被告為成年人，與少年李○○、尤○○、蕭○○共
    同實施上開犯行，應依兒童及少年福利法第70條第1 項規定
    加重其刑。審酌被告所為嚴重危害路人及參與交通之公眾往
    來之安全，對道路交通安全之妨害非輕，除對自身生命身體
    有不可預知之危險外，亦徒增警察機關取締之警力耗費，社
    會為此支付高額成本，又被告前無犯罪之前科紀錄，有其台
    灣高等法院被告前案紀錄表在卷可查，平時素行尚可，惟犯
    後未能坦認犯行，態度尚難謂佳及其他等一切情狀，量處如
    主文所示之刑，並諭知易科罰金之折算標準。
據上論斷，應依刑事訴訟法第299 條第1 項前段，刑法第28條、
第185 條第1 項、第41條第1 項前段，兒童及少年福利法第70
條第1 項前段，刑法施行法第1 條之1 ，判決如主文。
中    華    民    國    99    年    2     月    25    日
                  刑事第十一庭  審判長法  官  黃三友
                                      法  官  莊珮吟
                                      法  官  林俊寬
以上正本證明與原本無異。
如不服本判決應於收受送達後10日內向本院提出上訴書狀，並應
敘述具體理由；如未敘述上訴理由者，應於上訴期間屆滿後20日
內向本院補提理由書（均須按他造當事人之人數附繕本）「切勿
逕送上級法院」。
中    華    民    國    99    年    2     月    25    日
                                      書記官  林香如
附錄法條：
中華民國刑法第185條第1項
(妨害公眾往來安全罪)
損壞或壅塞陸路、水路、橋樑或其他公眾往來之設備或以他法致
生往來之危險者，處5 年以下有期徒刑，拘役或500 元以下罰金
。


司法院資訊處製作；財團法人民間司法改革基金會備份。
